【裁判字號】    99,審訴,275
【裁判日期】    990521
【裁判案由】    違反毒品危害防制條例
【裁判全文】
臺灣新竹地方法院宣示判決筆錄        99年度審訴字第275 號
公  訴  人  臺灣新竹地方法院檢察署檢察官
被      告  乙○○
指定辯護人  本院公設辯護人  甲○○
上列被告因違反毒品危害防制條例一案，經檢察官提起公訴（99
年度毒偵字第454 號）後，聲請本院改依協商程序而為判決，於
中華民國99年5 月21日下午4 時在本院刑事第十一法庭宣示判決
，出席職員如下：
                                      審判長法官  馮俊郎
                                          書記官  王思穎
                                          通  譯  楊德光
法官起立朗讀判決主文、犯罪事實要旨、處罰條文，及告以上訴
限制、期間並提出上訴狀之法院，且諭知記載其內容：
一、主  文：
    乙○○施用第一級毒品，累犯，處有期徒刑捌月。又施用第
    二級毒品，累犯，處有期徒刑柒月。應執行有期徒刑壹年壹
    月。
二、犯罪事實要旨：
（一）乙○○前曾於民國93年1 月間，因違反毒品危害防制條
      例案件，經本院於93年2 月27日，以93年度竹北簡字第37
      號判決，判處有期徒刑6 月，嗣於93年3 月15日確定；
      又於93年2 月間，因搶奪等案件，經本院於94年11月11日
      ，以93年度訴字第589 號判決，分別判處有期徒刑10月、
      6 月、罰金銀元500 元，有期徒刑部分並經定應執行刑為
      有期徒刑1 年3 月，嗣於94年12月7 日確定；又於93年
      12月間，因竊盜案件，經本院於95年2 月8 日，以94年度
      易字第393 號判決，判處有期徒刑6 月，嗣於95年2 月24
      日確定；又於95年1 月間，因違反毒品危害防制條例案
      件，經本院於95年3 月31日，以95年度易字第100 號判決
      ，判處有期徒刑5 月，嗣提起上訴，經臺灣高等法院（下
      稱高等法院）於95年7 月11日，以95年度上易字第893 號
      判決，撤銷原判決，改判有期徒刑7 月，嗣於95年7 月11
      日確定；又於95年3 月間，因竊盜案件，經本院於95年
      8 月15日，以95年度易字第319 號判決，判處有期徒刑1
      年6 月，嗣於95年9 月7 日確定；又於95年7 月間，因
      違反毒品危害防制條例案件，經本院於95年11月17日，以
      95年度易字第541 號判決，判處有期徒刑8 月，嗣於95年
      12月8 日確定。復因減刑條例之施行，上開、、案
      件分別減為有期徒刑3 月、5 月、3 月、罰金銀元250 元
      、3 月，有期徒刑部分並經定應執行刑為有期徒刑1 年1
      月確定，又上開、案件分別減為有期徒刑3 月又15日
      、9 月，並經定應執行刑為有期徒刑1 年確定，另上開
      案件則減為有期徒刑4 月確定。上開案件接續執行，於95
      年7 月19日入監執行，並於97年11月4 日縮刑期滿執行完
      畢。
（二）乙○○前於87年10月間，因施用毒品案件，經本院於87年
      10月13日，以87年度毒聲字第729 號裁定送觀察、勒戒，
      並於87年11月23日入所執行觀察勒戒，認無繼續施用毒品
      傾向，於87年12月10日出所執行完畢，嗣經臺灣新竹地方
      法院檢察署檢察官（下稱檢察官）於87年12月10日，以87
      年度偵字第5108號為不起訴處分確定。
（三）乙○○不知警惕，又於88年3 月間，因施用毒品案件，經
      本院於88年3 月25日，以88年度毒聲字第558 號裁定送觀
      察、勒戒，於88年4 月18日入所執行觀察勒戒，認無繼續
      施用毒品之傾向，於88年5 月5 日出所執行完畢，並經檢
      察官於88年5 月11日，以88年度偵字第1207號、第1741號
      為不起訴處分確定。
（四）乙○○竟不知警惕，又於88年12月間，因施用毒品案件，
      經本院於88年12月16日，以88年度毒聲字第2614號裁定令
      入戒治處所施以強制戒治1 年，於89年1 月27日入所執行
      ，嗣其強制戒治執行滿3 月後，戒治處所認無繼續戒治之
      必要，經本院於89年7 月10日，以89年度毒聲字第1744號
      裁定停止戒治，於89年8 月11日因停止其處分之出監，所
      餘戒治期間付保護管束，旋其停止戒治所餘戒治期間於90
      年1 月26日屆滿，因期滿未經撤銷，視為強制戒治期滿執
      行完畢；同時其本次非法施用第二級毒品之犯行，亦經本
      院於89年6 月23日，以89年度易字第241 號判決，判處有
      期徒刑8 月，嗣於89年7 月29日確定，並於94年9 月30日
      縮刑期滿執行完畢。
（五）乙○○仍不知警惕，又於93年1 月間，因施用第二級毒品
      案件，經本院於93年2 月27日，以93年度竹北簡字第37號
      判決，判處有期徒刑6 月，嗣於93年3 月15日確定，其執
      行情形詳如前述（一）部分。
（六）乙○○不知悔改，又於95年1 月間，因施用第二級毒品案
      件，經本院於95年3 月31日，以95年度易字第100 號判決
      ，判處有期徒刑5 月，嗣提起上訴，經高等法院於95年7
      月11日，以95年度上易字第893 號判決，撤銷原判決，改
      判有期徒刑7 月，嗣於同日確定，其執行情形詳如前述（
      一）部分。
（七）乙○○竟不知悔改，又於95年7 月間，因施用第二級毒品
      案件，經本院於95年11月17日，以95年度易字第541 號判
      決，判處有期徒刑8 月，嗣於95年12月8 日確定，其執行
      情形詳如前述（一）部分。
（八）乙○○仍不知悔改，又於98年5 月間，因施用第二級毒品
      案件，經本院於98年6 月17日，以98年度審竹簡字第641
      號判決，判處有期徒刑6 月，嗣於98年7 月15日確定，現
      正執行中。
（九）乙○○不知悛悔，又於98年5 月間，因施用第一級、第二
      級毒品案件，經本院於98年11月18日，以98年度審訴字第
      488 號判決，分別判處有期徒刑7 月、9 月，並經定應執
      行刑為有期徒刑1 年2 月，嗣於同日確定。
（十）乙○○竟不知悛悔，又於98年6 月間，因施用第一級、第
      二級毒品案件，經本院於98年10月30日，以98年度審訴字
      第618 號判決，分別判處有期徒刑7 月、6 月，並經定應
      執行刑為有期徒刑1 年，嗣於98年11月30日確定，現正執
      行中。
（十一）乙○○不知悔改，又於98年10月間，因施用第一級、第
        二級毒品案件，經本院於98年11月18日，以98年度審訴
        字第894 號判決，分別判處有期徒刑7 月、6 月，並經
        定應執行刑為有期徒刑10月。
（十二）乙○○竟不知悔改，又於98年11月間，因施用第一級、
        第二級毒品案件，經本院於99年1 月26日，以99年度審
        訴字第1 號判決，分別判處有期徒刑8 月、7 月，並經
        定應執行刑為有期徒刑1 年1 月，嗣於99年3 月8 日確
        定，現正執行中。
（十三）乙○○仍不知悔改，又於99年2 月間，因施用第一級、
        第二級毒品案件，經本院於99年4 月30日，以99年度審
        訴字第211 號判決，分別判處有期徒刑8 月、7 月，並
        經定應執行刑為有期徒刑1 年1 月，嗣於同日確定。
（十四）乙○○不知悛悔，於前開強制戒治處分執行完畢釋放後
        ，「5 年內再犯」施用毒品案件，並經法院判處罪刑確
        定後，(1)復基於施用第一級毒品海洛因的犯罪意思，於
        98年10月28日晚上某時許，在其位於新竹縣竹北市○○
        街693 巷5 弄7 號之住處內，以將海洛因粉末摻入香煙
        內，再點火吸煙之方式，施用第一級毒品海洛因1 次。
        (2)另基於施用第二級毒品甲基安非他命的犯罪意思，於
        98年10月27日晚上某時許，在上開地點，以將甲基安非
        他命置於玻璃球吸食器內，再以火燒烤，吸其煙霧之方
        式，施用第二級毒品甲基安非他命1 次。嗣於98年10月
        29日晚上7 時12分許，因通緝案件為警緝獲，並經其同
        意採集其尿液送驗結果，呈安非他命、甲基安非他命、
        可待因、嗎啡陽性反應，始悉上情。
三、處罰條文：
    毒品危害防制條例第10條第1 項、第2 項，刑法第11條前段
    、第47條第1 項、第51條第5 款。
四、協商判決除有刑事訴訟法第455 條之4 第1 項第1 款於本訊
    問程序終結前，被告撤銷協商合意或檢察官撤回協商聲請者
    ；第2 款被告協商之意思非出於自由意志者；第4 款被告所
    犯之罪非第455 條之2 第1 項所定得以協商判決者；第6 款
    被告有其他較重之裁判上一罪之犯罪事實者；第7 款法院認
    應諭知免刑或免訴、不受理者情形之一，及違反同條第2 項
    「法院應於協商合意範圍內為判決；法院為協商判決所科之
    刑，以宣告緩刑或2 年以下有期徒刑、拘役或罰金為限」之
    規定者外，檢察官與被告均不得上訴。
五、如有前項得上訴之情形，得自收受宣示判決筆錄送達之日起
    10日內，向本院提出上訴書狀，上訴於第二審法院。
中    華    民    國    99    年    5     月    21    日
                    刑事第九庭書  記  官      王思穎
                              審判長法官      馮俊郎
以上筆錄正本係照原本作成。
中    華    民    國    99    年    5     月    21    日
                              書  記  官      王思穎
附錄本案處罰實體法條全文：
毒品危害防制條例第10條第1 項、第2 項：
施用第一級毒品者，處6 月以上5 年以下有期徒刑。
施用第二級毒品者，處3 年以下有期徒刑。

司法院資訊處製作；財團法人民間司法改革基金會備份。
